# 公司名义出资

提问人：kukuzhilu 时间：2020-11-17 18:59:00
陈版主，公司为获取相关资质，投资另一家公司，持股5%，但并未实际出资，按照新金融工具准则，需要做账务处理吗，后期这种名义出资行为不会造成违约吗

回答人：chenyiwei
因为没有实际出资，故一般认为无需进行账务处理。建议了解：投资的目的除了获取该资质的使用权以外，是否包含了享有或承担该公司剩余净资产上相关收益和风险的意图。